# 【会说专栏】季丰：如何理解碧桂园提前采用新收入会计准则对财务报表的影响(续)

提问人：冰壶亮剑 时间：2018-06-06 16:35:01
讲的很好，受教了。另外有一个不明白的地方，想请教！就是关于暂时性差异的税务处理，暂时性差异会形成递延所得税资产或递延所得税负债，其会计核算为什么要通过应交税费-应交企业所得税？按照我之前的学习是通过递延所得税资产或递延所得税负债与所得税费用-递延所得税费用来核算的。请指教

回答人：chenyiwei
递延所得税资产/负债的对应科目不会是应交税费，要通过所得税费用中的两个明细科目过渡的。